臺灣高等法院刑事判決　　　　　　　　93年度上易字第1189號
上　訴　人　台灣板橋地方法院檢察署檢察官
上　訴　人
即　被　告　己○○
　　　　　　戊○○
上二人共同
選任辯護人　王東山　律師
　　　　　　李美寬　律師
被　　　告　丙○○
　　　　　　乙○○
　　　　　　丁○○
上三人共同
選任辯護人　李富祥　律師
上列上訴人因被告傷害案件，不服臺灣板橋地方法院92年度易字
第2853號，中華民國93年5月31日第一審判決（起訴案號：臺灣
板橋地方法院檢察署 92年度偵字第15783號），提起上訴，本院
判決如下：
    主  文
原判決撤銷。
己○○共同傷害人之身體，累犯，處有期徒刑柒月。
戊○○共同傷害人之身體，處有期徒刑肆月，如易科罰金，以
佰元折算壹日。
丁○○傷害人之身體，處有期徒刑參月，如易科罰金，以佰元
折算壹日。
丙○○傷害人之身體，處拘役肆拾日，如易科罰金，以佰元折
算壹日。
乙○○傷害人之身體，處拘役參拾日，如易科罰金，以佰元折
算壹日。
    事  實
一、己○○曾因妨害自由案件，經臺灣板橋地方法院於民國（下
    同）八十八年六月三十日以八十八年度易字第一一二二號判
    決判處有期徒刑三月，如易科罰金以三百元折算一日；再經
    本院於八十九年二月二十九日以八十八年度上易字第四三七
    ０號判決駁回上訴而告確定；而於八十九年四月二十六日易
    科罰金執行完畢。
二、己○○、戊○○父子二人與丙○○、乙○○父子及丙○○所
    雇用員工丁○○係鄰居，惟雙方素不相睦。九十二年一月十
    九日下午二時四十九分許（起訴書誤為十五時許，應予更正
    ），己○○、蔡新志夥同蔡東明（己○○之弟，成年人，未
    據起訴）及數名不詳姓名、年籍之成年男子，基於傷害人身
    體之犯意聯絡，至丙○○位於台北縣新莊市○○○路六十二
    巷二號一樓之工廠內，己○○以遭丁○○無故咒罵為由，徒
    手摑掌丁○○臉部；適同在工廠辦公室內之丙○○見狀衝出
    ，另乙○○由二樓監視螢幕中見及下樓糾紛，亦追至屋外；
    己○○、戊○○、蔡東明及該數名不詳成年男子旋即與丙○○、乙○○、丁○○發生扭打混戰，丙○○、乙○○、丁○○亦基於普通傷害之犯意，與己○○、戊○○互毆。致丁○○受有下唇撕裂傷（1公分）、下巴撕裂傷（1．2公分）、
    左側耳部與耳後挫傷（2×2公分）、左側前臂挫傷（2×2公
    分）及皮下瘀血之傷害，丙○○受有頭皮外傷併兩處撕裂傷
    （各約6分與3公分）、臉部擦傷、挫傷（各3×1公分、2×1
    公分）、背部挫傷併6×2公分皮膚擦傷、左下肢挫傷併1分
    分撕裂傷及右眼角膜潰瘍併水腫之傷害；乙○○受有頭部及
    頸部挫傷（10×10公分）併皮下瘀腫及右眼挫傷併角膜糜爛
    之傷害；己○○受有前額擦傷1×1公分、左耳瘀腫3×5公分
    、左眼眶及左臉頰瘀傷5×5公分、右胸挫傷8×5公分、右前
    臂瘀青3×4公分、右掌擦傷1×1公分及左腳瘀青2×1之傷害
    ；戊○○受有前胸挫傷及抓傷8×1公分、右髖瘀腫8×5公分
    、右前臂挫瘀傷8×5公分、右膝擦挫傷3×3之傷害。
三、案經丙○○、乙○○、丁○○、己○○、戊○○訴由臺北縣
    政府警察局新莊分局移送臺灣板橋地方法院檢察署檢察官偵
    查起訴。
    理  由
壹、被告己○○、戊○○部分：
  一訊據被告己○○在本院審理中雖已坦承有於前揭時地毆打被
    害人，然另辯稱：事實不是這樣，而且我是一個人手無寸鐵
    到他們工廠要找他們理論，他們三個人就過來打我，我就只
    有還手而已；從錄影帶也看得出來我只有壹個人去云云。另
    被告戊○○則矢口否認有何傷害犯行，辯稱：我們沒有帶人
    過去，我去的時候他們在打我父親，我就是拉開他們而已等
    語。惟查：
    (一)右開被告己○○、蔡新志夥同數名不詳姓名、年籍之成年
      一樓之工廠內，己○○先徒手摑掌丁○○臉部，適同在工
      廠辦公室內之丙○○見狀，旋衝出欲勸阻時，己○○、戊○○即與該數名不詳成年男子，將丙○○拖至屋外圍毆，
      另乙○○由二樓監視螢幕中見及下樓，追至屋外擬予勸阻
      時，隨亦遭戊○○及不詳成年男子中之數名徒手圍毆等事
      實，業據告訴人兼被告之丁○○在原法院審理中指陳：當
      時（九十二年一月十九日那天，下午二時三十分左右）我
      在裡面（工廠）工作，己○○帶一群人進來圍毆我，我老
      闆丙○○出來，己○○他們就轉移目標要打丙○○，丙○○被拖到外面，我追出去，情急之下拿東西追過去要救丙○○，但跑到外面就被一群人圍住；他（己○○）本來找
      我理論，後來講沒有幾句，拳頭就揮過來，打到我的臉部
      ；（當時辦公室裡面）只有我和丙○○，（被己○○打）
      沒有還手，我根本不知道他要打我云云（見原審卷第104
      頁、第105頁）。告訴人兼被告丙○○於原法院審理中以
      證人身分具結指陳：（九十二年一月十九日下午二時四十
      分左右）我在工廠；當時只有我跟丁○○在；己○○停車
      之後，就衝進來打丁○○，我看到後有過去勸，還走不到
      那個地方，他們就轉移目標衝過來打我；（己○○有打丁○○）是（我親眼看到）的，我是隔著辦公室的玻璃看到
      ；（我看到丁○○被打時是）被己○○打；我看到己○○
      進來，丁○○就被打了，後來我過去時，二、三人又進來
      ；時間很接近，我過去，他們就扭我的脖子，把我拖出去
      外面打；己○○，還有他哥哥打我；他兩個哥哥都有來，
      也都有打我；有拿木棍、磚塊打我，是拖我到屋外的垃圾
      堆旁邊圍毆我，是鏡頭照不到的地方等語. （見原審卷第
      118頁至第105頁）。告訴人兼被告乙○○於原法院審理中
      以證人身分具結指陳：（九十二年一月十九日下午二點四
      十分左右我在）家中，新莊市○○○路六十二巷二號：（
      己○○進去時我）人在二樓，有聽到很大的爭吵聲，人很
      多，分不出來（是誰在爭吵）；（當時聽到爭吵聲）我看
      閉路電視，就趕快衝下來；我看到丙○○及丁○○在屋外
      被打，（丙○○及丁○○是被何人毆打他們）因人很多，
      我只能確定己○○、戊○○二人在場，其他人都不認識；
      他們總共大約有七、八人，分成二堆打他們二人；我下來
      時就被他們打了，我從閉路電視有看到丁○○被打，被己○○毆打，我下來之後，我父親被一堆人打，己○○及戊○○有在旁邊，他們應該有出手；我下樓時，我父親頭上
      已經流血，我不能確定我手上有沒有拿東西，因為我要去
      救父親；我可以確定庭上的被告戊○○有動手打我，其他
      人我不認識，己○○沒有動手打我，他沒有在打我這一堆
      人中，他是在打我父親那一堆人中；當時我主要是看到我
      父親流血，我沒有還手，我只有急著用手護住我的頭，並
      且將他們撥開；... 我當時衝下來救我父親，確定戊○○
      有打我頭部乙及眼睛云云（見原審卷第111頁至第114頁）
      。
    (二)告訴人於前揭時地遭受毆打後，丁○○受有下唇撕裂傷（
      一公分）、下巴撕裂傷（一．二公分）、左側耳部與耳後
      挫傷（二×一公分）、左側前臂挫傷（二×二公分）及皮
      下瘀血之傷害；丙○○受有頭皮外傷併兩處撕裂傷（各約
      六公分與三公分）、臉部擦傷、挫傷（各三×一公分、二
      ×一公分）、背部挫傷併六×二公分皮膚擦傷、左下肢挫
      傷併一分分撕裂傷及右眼角膜潰瘍併水腫之傷害；乙○○
      受有頭部及頸部挫傷（十×十公分）併皮下瘀腫及右眼挫
      傷併角膜糜爛之傷害等情，有渠等於偵查中所提出行政院
      衛生署臺北醫院九十二年一月二十日診斷證明書三紙、台
      灣省立台北醫院診斷證明書二紙，及丙○○傷害相片二張
      附卷可證（見偵字第15783號卷第38頁至第42頁、偵字第
      867號卷第10頁）。
    (三)原法院於九十三年三月十二日審判中當庭播放勘驗被告丙○○、乙○○所提出本案發生時監視錄影機所拍攝內容如
      下：
      (1)畫面時間：03-01-19，2:41:12PM
        某男站在某巷口內某屋外與屋內之人對話，巷口靠右邊
        停放一輛自小客車。
      (2)畫面時間：03-01-19，2:41:12
        屋外男子轉身招手，巷邊車輛移動橫停在巷口，巷內出
        現一個女子。
      (3)畫面時間：03-01-19，2:44:58
        巷內有車輛欲駛出，上開車輛移挪空間，待巷內車輛駛
        出後，又駛回橫停在巷口。
      (4)畫面時間：03-01-19，2:45PM
        穿白衣男子走入巷內，一女子隨至，後再轉頭，男子蹲
        於第一點所示之屋對面牆邊，女子站立一旁。
      (5)畫面時間：03-01-19，2:49PM
        另一穿白衣男子（己○○）從巷口走進來後，由巷口車
        後再走出來穿著黑色長褲之人跟在己○○後面，己○○
        與蹲於牆邊之男子招呼後，進入第一點所示屋內，蹲於
        牆邊之男子亦隨後跟在己○○身後，隨見己○○與另多
        名男子拉扯一人出來，消失於螢幕後，並有毆打動作，
        而巷內另見有人持棒（見原審卷第98頁至第100頁、第1
        2 9頁、第136頁）。
    (三)上開第一畫面時間，在屋內者係被告丁○○、乙○○及丙○○，站在屋外者係證人戴陸壹，巷口所停放之自小客車
      係被告己○○所有，第四畫面時間穿白衣站立在屋對面牆
      邊者，係被告己○○之弟蔡東明，另第五畫面另一穿白衣
      與蹲於牆邊之男子招呼後進入屋內者，係被告己○○，跟
      在己○○後方穿著黑色長褲者係戊○○，嗣由屋內被多名
      、丙○○、己○○、戊○○及證人戴陸壹於原審勘驗錄影
      帶時陳明在卷，另前開第一畫面時間上所示房屋，係事實
      欄所載丙○○位於台北縣新莊市○○○路六十二巷二號一
      樓之工廠乙節，復為公訴人及被告己○○、戊○○並辯護
      人所不爭（見原審卷第98頁至第100頁、第130頁、第136
      頁）。
    (四)再經原審法院法官指示法官助理，就前開錄影帶內容再詳
      製九十二年三月三十一日勘驗筆錄，其情形如下：
      （2003年1月19日）
      01:43:58am-01:47:21am   巷口停車之其他人將車騎走。
      05:33:09am              天色漸亮。
      06:09:47am-06:17:29am   屋主在晾棉被。
      07:23:29am-07:30:40am   屋主在晾衣服。
      08:23:34am-08:26:33am   樓上有水潑下。
      08:48:24am-08:54:30am   樓上有水潑下。
      09:44:00am-09:52:17am   隔壁樓上有水潑下。
      09:52:46am-09:53:53am   屋內有一女生出門去剛剛隔壁
      11:00:30am-11:01:05am　 外送便當。
      11:08:05am              似男主人回家。
      11:09:58am
      11:10:40am
      11:41:36am              有人載三小孩回家。
      11:42:47am              有人開大門。
      11:48:30am              有人移機車道門外。
      02:26:15pm              一人從巷口走來，與其他二人
      02:26:47pm-02:27:33pm   有人指著本件屋子談話（變一
      02:38:25pm              談話結束，其中一人走向巷口
      02:39:46pm              有三人從巷口走來, 而屋主在
      02:41:08pｍ             （變一格畫面）。
      02:39:46pm-02:42:22pm   可以看出屋內、外人有口角。
      02:42:22pm-02:42:43pm   該三人中, 有人在開巷口的車
      02:44:25pm-02:46:11pm   巷口人越來越多。
      02:46:32pm-02:47:34pm   一人走向本件房子，有一女生
      02:48:35pm              有一較胖之人走進該房屋，並
      02:49:00pm              有一男子在房屋外左前方蹲下
      02:49:04pm-02:51:03pm   又有人從巷口跑進屋內，在屋
      02:49:37pm              有一女子在房子前面彎下腰去
      02:51:21pm-02:57:28pm   切到另一畫面，有毆打情形，
      02:51:29pm              該女子從地上撿起某樣東西到
      02:57:28pm              一警察到,他們把堵在巷口的車
      02:58:20pm              另一警察到。
      03:00:45pm              人漸散至巷口。
      03:21:03pm              兩警察離開。
      03:38:24pm              有人回家。
      03:40:08pm              有人要載小孩出去。
      03:44:57pm              屋主出門並關鐵門。」
    (五)由上開錄影帶內之時間，均以相隔三至五秒之固定時間周
      率跳隔密切銜接以觀，應可得見未曾經經過剪接。再由該
      錄影帶之內容顯示，被告己○○於進入巷內前，係先將所
      有自小客車停在巷口，使車輛無法出入，被告己○○進入
      丙○○之工廠後，陸續有三人跟進，且自影帶中亦明顯看
      出有七、八人將屋內之人拖出，而該七、八人中之一位復
      顯見係被告己○○，且己○○進入丙○○工廠前，其曾轉
      頭與其弟蔡東明打招呼，其往屋內進入時，蔡東明及戊○○亦隨之在後等事實，亦甚明確；基此，自可得見告訴人
      兼被告丁○○、丙○○、乙○○上揭指述遭被告己○○、
      蔡新志夥同己○○之弟蔡東明共同傷害之情節，確為屬實
      。被告己○○所辯：我是一個人手無寸鐵到他們工廠要找
      他們理論，他們三個人就過來打我，我就只有還手而已云
      云；及被告戊○○所辯：我們沒有帶人過去，我去的時候
      他們在打我父親，我就是拉開他們而已等語，顯係臨訟卸
      責之詞，委無足採。
    (六)綜上各節所述，被告己○○、戊○○所夥同毆打告訴人丁○○、丙○○、乙○○之男子，其中一人應係被告己○○
      之弟蔡東明，已灼然可見。本件事證明確，被告己○○、
      戊○○之傷害犯行，堪以認定。
  二核被告己○○、戊○○所為，均係犯刑法第二百七十七條第
    一項之普通傷害罪。被告己○○、戊○○二人與成年人蔡東
    明（未據起訴）及其餘七、八名之不詳姓名成年男子間，具
    有犯意聯絡及行為分擔，皆為共同正犯。又被告二人於密切
    之時間，先後接續於密接之時間內共同傷害告訴人丁○○、
    丙○○及乙○○，其行為在客觀上無法分割為各自獨立之行
    為，應認係接續犯之一罪；又其等一行為同時傷害告訴人三
    人之身體法益，係一行為觸犯數罪名之想像競合關係，應從
    一重之普通傷害罪處斷。再查，被告己○○曾因妨害自由案
    件，經臺灣板橋地方於八十八年六月三十日以八十八年度易
    字第一一二二號判決判處有期徒刑三月，如易科罰金以三百
    元折算一日；再經本院於八十九年二月二十九日以八十八年
    度上易字第四三七０號判決駁回上訴確定；而於八十九年四
    月二十六日易科罰金執行完畢，有本院被告全國前案紀錄表
    乙份在卷可按，其於五年內再犯有期徒刑以上刑之本罪，為
    累犯，依法加重其刑。
  三原審據以論罪科刑，固非無見。惟查，原判決未斟酌被害人
    即另被告丙○○、乙○○、丁○○三人實係與被告己○○、
    戊○○互毆，致使雙各自均受有傷害之情節，即就被告己○○、戊○○處較重之刑度，尚有未洽。被告己○○以原審量
    刑過重指摘原判決不當，為有理由；另被告戊○○空言否認
    犯罪，雖無理由，然原判決關於被告戊○○部分既有前述之
    可議，仍屬無可維持；應由本院將原判決關於被告己○○、
    戊○○部分撤銷改判。原審酌被告己○○犯罪之動機係因細
    故遭受言語激怒即衝動上前挑釁，被告戊○○犯罪之動機係
    因見其父己○○與人爭執即加入鬥毆，及被害人所受傷害之
    程度，犯後被告己○○已坦承認錯，被告戊○○猶飾詞卸責
    等一切情狀，分別量處如主文所示之刑，並就被告戊○○部
    分諭知易科罰金之折算標準。
貳、被告丙○○、乙○○、丁○○部分：
  一訊據被告丙○○、乙○○及丁○○均矢口否認有何傷害犯行
    ，被告丙○○辯稱：伊是被毆，己○○將車堵在巷口，侵入
    伊工廠，在裡面圍毆伊等，後來又將伊拖到外面毆打云云。
    被告乙○○辯稱：伊從閉路電視有看到丁○○被己○○毆打
    ，伊下來之後，看到伊父親被一堆人打，頭上已經流血，伊
    要去救父親，即遭戊○○及數名男子毆打，伊沒有還手，只
    有急著用手護住伊的頭部，並且將他們撥開等語。被告丁○○則辯稱：當天伊在工廠工作，己○○帶一群人進來圍毆伊
    ，老闆丙○○出來，己○○他們就轉移目標要打丙○○，丙○○被拖到外面，伊追出去，情急之下拿東西追過去要救丙○○，但跑到外面就被一群人圍住云云。惟查：
    (一)告訴人兼被告之己○○於原法院審理中指證：（九十二年
      一月十九日下午二點四十九分，我走入丙○○的工廠）因
      他罵我瘋狗亂吠，我進去跟他們理論，是丁○○罵的，我
      去跟他理論；我進去後看到丁○○，在理論的時候，丙○○及乙○○二人就衝過來跟丁○○一起打我，一個從二樓
      的樓梯，一個從辦公室，理論當中，他們三人衝過來就打
      我，我沒有很清楚何人出手打我；（他們出手打我）我有
      撥開，跟他們拉扯，他們打我，我很自然的擋開，我進去
      是被打出來的云云（見原審卷第125頁）。告訴人兼被告
      之戊○○亦於原法院審理中供證：（九十二年一月十九日
      下午二點四十九分左右）我剛從外面回來，我是住在新莊
      市○○○路六十二巷裡面；我回來看到我父親被丙○○及
      丁○○打，乙○○蹲在旁邊，我就衝過去要阻擋他們，我
      衝過去要阻擋他們時，乙○○就抽出鐵棒揮向我，我就往
      後退，他沒有打到我，我就跟他在那邊拉扯，拉扯中，鐵
      棍有撞到我的樣子；（看到我父親被丙○○及丁○○打時
      ）他們二人都是徒手打；我父親他只是閃躲而已，有撞來
      撞去碰到身體，沒有還手，乙○○持鐵棍，我跟他拉扯，
      當中鐵棍有撞到我，我沒有打乙○○，我雙手拉著鐵棍，
      跟他在拉扯這隻鐵棍，我把鐵棍搶下之後，我靠近我父親
      那邊，（丙○○、丁○○）他們手肘有靠到我，很亂，我
      不知道是誰，（當時在現場，除了我、我父親，丙○○、
      乙○○、丁○○五人之外）還有鄰居以及路人在阻擋，但
      很亂；我沒有看到（我叔叔蔡東明），我不清楚他在不在
      等語（見原審卷第131頁至第133頁）。
    (二)告訴人己○○於案件發生後，旋即至行政院衛生署台北醫
      院急診，發現受有前額擦傷1×1公分、左耳瘀腫3×5公分
      、左眼眶及左臉頰瘀傷5×5公分、右胸挫傷8×5公分、右
      前臂瘀青3×4公分、右掌擦傷1×1公分及左腳瘀青2×1之
      傷害；告訴人戊○○亦於同日至新泰綜合醫院急診，發現
      受有前胸挫傷及抓傷8×1公分、右髖瘀腫8×5公分、右前
      臂挫瘀傷8×5公分、右膝擦挫傷3×3之傷害；分別有行政
      院衛生署台北醫院診斷證明書、新泰綜合醫院甲種診斷證
      明書各一紙在卷可查（見偵字第15783號卷第36頁、第37
      頁）。另據證人戴陸壹在原審具結證稱：他們五、六人已
      經圍在一起，我有看到有人拿棍子打己○○，己○○頭破
      血流；... 剛剛說的那幾人，丁○○及乙○○拿鐵棍，己○○躺在地上，我有過去搶丁○○的棍子云云（見原審卷
      第140頁、第142頁）。證人甲○○亦在本院審理中具結證
      稱：當天我要去他們那裡買香煙，就看到戊○○拉己○○
      從巷子出來到巷口，己○○臉上都是血，當時他的女兒和
      太太也都在那裡，我叫他們趕快打電話叫救護車，後來救
      護車也有來，救護人員把己○○送上車，大家就解散了等
      語（見本院九十四年二月二十四日審理筆錄）。參以，告
      不人己○○於九十二年一月十九日十五時四十分，經救護
      車送至醫院救治，在車上並經救護人員施以包紮止血等情
      ，有臺北縣政府消防局救護紀錄表附在本院卷可查觀之，
      告訴人於上揭時地確實有因互毆而受有前開傷害，應可認
      定。
    (三)被告丁○○在原法院審理中已自陳：（畫面時間：03-01-
      19，2:49PM巷內另見有人持棒）拿棍子的人是我；... 丙○○被拖到外面，我追出去，情急之下拿東西追過去要救
      丙○○云云 （見於審卷第100頁、第104頁）。證人戴陸
      壹另在原審具結證指證：（九十二年一月十九日下午二點
      多）從外面剛剛回來工廠裡面；第一次我走進去跟丁○○
      聊天，鄰居間為何要說瘋狗亂吠，因為我回來有聽到己○○的太太跟我說丁○○說瘋狗亂吠這句話，所以我才去跟
      丁○○說為何要這樣說；... 我看到的時候，他們已經打
      起來，丁○○已經拿棍子起來；... 我過去他們已經打起
      來，我過去勸架，之前我跟丁○○講完，我就走到檳榔攤
      那邊去；（在檳榔攤那邊有看到）他們五、六人已經圍在
      一起，我有看到有人拿棍子打己○○，己○○頭破血流；
      （辯護人問：你確認一下，你當時看到五、六人，現在庭
      上有誰在？）現在在庭的丙○○、乙○○、丁○○、戊○○、己○○（當庭指認），以及另外一個我不認識的人；
      （辯護人問：你看到己○○被打情況如何？）頭破血流躺
      在地下；（辯護人：問你有做什麼動作？）我過去握住丁○○的棍子；（辯護人問：還有何人拿東西？）乙○○；
      （辯護人問：拿什麼東西？）好像鐵棍；... （檢察官問
      ：你說你在檳榔攤那邊有看到五、六人打起來？是哪五、
      六人？）剛剛說的那幾人，丁○○及乙○○拿鐵棍，己○○躺在地上，我有過去搶丁○○的棍子；... 我從檳榔攤
      出來看到時，己○○已經被打在地上了。當時己○○躺在
      中間，其他四人扭打在一起；... （問：你後來有將丁○○的棍子搶過來？）我握住他的棍子，是要勸架，叫他不
      要動手；... （辯護人李勇三請求提示扣案證物，問：你
      跟丁○○搶的是哪壹支？）圓形那隻，我握住的是圓圓的
      等語（見原審卷第139頁至第145頁）。被告丙○○、乙○○及丁○○在均同在庭應訊，經審判長訊以「對證人所言
      有何意見？」，亦均一同表示「沒有意見」等語（見原審
      卷第146頁）；並有圓形鐵棍一支扣案為證。則該證人之
      證言自屬可信。被告丙○○、乙○○、丁○○三人所辯：
      當天己○○帶一群人進來圍毆，伊等只有被打沒有還手等
      語，顯非事實，委無足採；渠等均有參與毆打告訴人己○○、戊○○亦可認定。
    (四)本件事證明確，被告丙○○、乙○○、丁○○之傷害犯行
      ，堪以認定。
  二核被告丙○○、乙○○、丁○○所為，均係犯刑法第二百七
    十七條第一項之普通傷害罪。被告三人以一行為同時傷害告
    訴人二人之身體法益，係一行為觸犯數罪名之想像競合關係
    ，應從一重之普通傷害罪處斷。又，本案發生之原因係由於
    告訴人己○○偶發之事先率人尋釁，被告丙○○、乙○○、
    丁○○匆忙之間各自參與互毆，尚難認該三人間有事前之犯
    意聯絡或行為之分擔，而毋庸論以共同正犯，併此敘明。
  三原審未及詳查，遽就被告丙○○、乙○○、丁○○部分為無
    罪之諭知，尚有未洽。惟查，公訴人之上訴意旨執以指摘原
    判關於此部分判決不當，為有理由，應由本院將原判決關於
    被告丙○○、乙○○、丁○○部分撤銷改判。原審酌被告丙○○、乙○○、丁○○犯罪之動機係因告訴人己○○偶發之
    事先率人尋釁，被害人所受傷害之程度，及犯後猶多方飾詞
    卸責等一切情狀，分別量處如主文所示之刑，並諭知易科罰
    金之折算標準。扣案之圓形鐵棍一支，雖係供被告犯罪所用
    之物，然不能證明係屬被告丙○○、乙○○、丁○○所有；
    另扣案之細長鐵棒一支則不能證明係供犯罪所用之物，故均
    毋庸併予宣告沒收，附此指明。
據上論斷，應依刑事訴訟法第369條第1項前段、第364條、第299
條第1項前段，刑法第277條第1項、第28條、第55條、第47條、
第41條第1項，罰金罰鍰提高標準條例第1條前段、第2條判決如
主文。
本案經檢察官田炳麟到庭執行職務。
中　　華　　民　　國　　94　　年　　3 　　月　　10　　日
　　　　　　　　　刑事第十三庭  審判長法　官  劉景星
                                      法  官  陳志洋
                                      法  官  陳博志
以上正本證明與原本無異。
不得上訴。
                                      書記官  陳嘉文
中　　華　　民　　國　　94　　年　　3 　　月　　14　　日
附錄：本案論罪科刑法條全文
刑法第二百七十七條第一項：
傷害人之身體或健康者，處三年以下有期徒刑，拘役或一千元以
下罰金。
